Minutes et répertoires du notaire Georges Marie GAMARD, 16 septembre 1864 - 8 février 1893 (étude XXXVIII)
Archives nationales
- Minutes de Georges Marie GAMARD, 16 septembre 1864 - 8 février 1893; MC/ET/XXXVIII/1118 - MC/ET/XXXVIII/1322
  - Minutes. 1888, mars - 1888, avril, mars 1888 - avril 1888; MC/ET/XXXVIII/1278
  - Minutes. 1888, mai, mai 1888; MC/ET/XXXVIII/1279
  - Minutes. 1888, juin, juin 1888; MC/ET/XXXVIII/1280
  - Minutes. 1888, juillet, juillet 1888; MC/ET/XXXVIII/1281
  - Minutes. 1888, août - 1888, septembre, août 1888 - septembre 1888; MC/ET/XXXVIII/1282
  - Minutes. 1888, 1er octobre - 1888, 16 octobre, 1er octobre 1888 - 16 octobre 1888; MC/ET/XXXVIII/1283
  - Minutes. 1888, 17 octobre - 1888, 31 octobre, 17 octobre 1888 - 31 octobre 1888; MC/ET/XXXVIII/1284
  - Minutes. 1888, novembre, novembre 1888; MC/ET/XXXVIII/1285
  - Minutes. 1888, décembre, décembre 1888; MC/ET/XXXVIII/1286
  - Minutes. 1889, janvier - 1889, février, janvier 1889 - février 1889; MC/ET/XXXVIII/1287
  - Minutes. 1889, mars, mars 1889; MC/ET/XXXVIII/1288
  - Minutes. 1889, avril - 1889, mai, avril 1889 - mai 1889; MC/ET/XXXVIII/1289
    - Contrat de mariage sous le régime de la communauté de biens avec donation au dernier vivant entre George Arthur Gilmer, négociant, demeurant 10, rue de Malte, et Marguerite Augustine Marie Rodanet, sans profession, demeurant 36, rue Vivienne. Mariage à la mairie du 2e arrondissement de Paris., 18 mai 1889; MC/ET/XXXVIII/1289
      1889, 22 juillet Dépôt des pièces de publication.
      De l'image fixe à l'image animée (1820-1910), documents du Minutier central des notaires de Paris relatifs à l'histoire des photographes et de la photographie, par Marc Durand, Paris, Archives nationales, 2013 (sous presse), notice n° 2125 (version dématérialisée de l'instrument de recherche, les notices biographiques et compléments de descriptions d'actes ne se trouvent que sur la version papier de l'ouvrage, voir contexte dans le Plan d’orientation général - Notaires de Paris, guides thématiques du Minutier).
      Malte (rue de); Vivienne (rue); Gilmer, George Arthur; Rodanet, Marguerite Augustine Marie
  - Minutes. 1889, juin, juin 1889; MC/ET/XXXVIII/1290
  - Minutes. 1889, juillet, juillet 1889; MC/ET/XXXVIII/1291
  - Minutes. 1889, août, août 1889; MC/ET/XXXVIII/1292
  - Minutes. 1889, septembre - 1889, novembre, septembre 1889 - novembre 1889; MC/ET/XXXVIII/1293
  - Minutes. 1889, décembre, décembre 1889; MC/ET/XXXVIII/1294
  - Minutes. 1890, janvier, janvier 1890; MC/ET/XXXVIII/1295
  - Minutes. 1890, février - 1890, mars, février 1890 - mars 1890; MC/ET/XXXVIII/1296
  - Minutes. 1890, avril, avril 1890; MC/ET/XXXVIII/1297
  - Minutes. 1890, mai, mai 1890; MC/ET/XXXVIII/1298
  - Minutes. 1890, juin, juin 1890; MC/ET/XXXVIII/1299
  - Minutes. 1890, juillet - 1890, octobre, juillet 1890 - octobre 1890; MC/ET/XXXVIII/1300
  - Minutes. 1890, novembre - 1890, décembre, novembre 1890 - décembre 1890; MC/ET/XXXVIII/1301
  - Minutes. 1891, janvier, janvier 1891; MC/ET/XXXVIII/1302
  - Minutes. 1891, février, février 1891; MC/ET/XXXVIII/1303
  - Minutes. 1891, mars, mars 1891; MC/ET/XXXVIII/1304
  - Minutes. 1891, avril, avril 1891; MC/ET/XXXVIII/1305
  - Minutes. 1891, mai, mai 1891; MC/ET/XXXVIII/1306
  - Minutes. 1891, juin, juin 1891; MC/ET/XXXVIII/1307
  - Minutes. 1891, juillet, juillet 1891; MC/ET/XXXVIII/1308
  - Minutes. 1891, août, août 1891; MC/ET/XXXVIII/1309
  - Minutes. 1891, septembre, septembre 1891; MC/ET/XXXVIII/1310
  - Minutes. 1891, octobre - 1891, novembre, octobre 1891 - novembre 1891; MC/ET/XXXVIII/1311
  - Minutes. 1891, décembre, décembre 1891; MC/ET/XXXVIII/1312
  - Minutes. 1892, janvier, janvier 1892; MC/ET/XXXVIII/1313
  - Minutes. 1892, février, février 1892; MC/ET/XXXVIII/1314
  - Minutes. 1892, mars, mars 1892; MC/ET/XXXVIII/1315
  - Minutes. 1892, avril, avril 1892; MC/ET/XXXVIII/1316
  - Minutes. 1892, mai - 1892, juin, mai 1892 - juin 1892; MC/ET/XXXVIII/1317
  - Minutes. 1892, juillet - 1892, août, juillet 1892 - août 1892; MC/ET/XXXVIII/1318
  - Minutes. 1892, septembre - 1892, octobre, septembre 1892 - octobre 1892; MC/ET/XXXVIII/1319
  - Minutes. 1892, novembre, novembre 1892; MC/ET/XXXVIII/1320
  - Minutes. 1892, décembre, décembre 1892; MC/ET/XXXVIII/1321
  - Minutes. 1893, janvier - 1893, 8 février, janvier 1893 - 8 février 1893; MC/ET/XXXVIII/1322
- Répertoire(s) de Georges Marie GAMARD, 16 avril 1863 - 9 août 1901; MC/RE/XXXVIII/20 - MC/RE/XXXVIII/23
  - Répertoire. 1863, 16 avril - 1873, 16 avril, 16 avril 1863 - 16 avril 1873; MC/RE/XXXVIII/20
    Répertoire des notaires Edouard Watin (16 avril 1863-15 septembre 1864), Georges-Marie Gamard (16 septembre 1864 -16 avril 1873).
    Informations concernant le classement et la cotation:
    Le niveau inférieur de description, quand il existe, correspond aux mentions d'actes contenues dans le répertoire. Parmi celles-ci, certaines peuvent y être décrites, de manière plus ou moins détaillée. Pour consulter l'acte proprement dit, il convient de rechercher la cote au niveau des articles (registre ou liasse) des minutes du notaire (cote de type 'MC/ET').
  - Répertoire. 1873, 17 avril - 1882, 8 août, 17 avril 1873 - 8 août 1882; MC/RE/XXXVIII/21
  - Répertoire. 1882, 8 août - 1890, 18 avril, 8 août 1882 - 18 avril 1890; MC/RE/XXXVIII/22
  - Répertoire. 1890, 18 avril - 1901, 9 août, 18 avril 1890 - 9 août 1901; MC/RE/XXXVIII/23
    Répertoire des notaires Georges-Marie Gamard (18 avril 1890-8 février 1893), Marie Théophile François Joseph Rivière (9 février 1893-9 août 1901).